# 关于参股企业如何计提减值准备

提问人：dumingrain 时间：2020-11-23 17:37:00
陈版主，您好！想咨询一个问题，一家A公司 2015 年投资设立一家B公司，持有B公司30%的股权，B公司从事融资租赁业务，从 2018 年开始，B公司开始持续亏损，从B公司的报表上来看，经营状况不容乐观，存在很多问题，我们认为其存在减值迹象，但是B公司不是公众公司，近期也末进行过外部融资，该投资如何进行减值测试？

回答人：chenyiwei
对此类“不是公众公司，近期也末进行过外部融资”的被投资企业，一般采用收益现值法估计其可收回金额。另外，本案例中的被投资企业是金融企业，故在对其长投进行减值测试之前，应首先确保B公司对其租赁债权按照金融工具准则进行了谨慎的减值测试，并足额计提了信用减值准备。